【裁判字號】    90,易,805
【裁判日期】    901227
【裁判案由】    毒品危害防制條例
【裁判全文】
臺灣嘉義地方法院刑事判決                            九十年度易字第八五號
    公  訴  人  臺灣嘉義地方法院檢察署檢察官
    被      告  甲○○
右列被告因違反毒品危害防制條例案件，經檢察官提起公訴 (九十年度毒偵字第八九
九號)，本院判決如左：
    主  文
甲○○連續施用第一級毒品，處有期徒刑壹年；又連續施用第二級毒品，處有期徒刑
柒月，扣案之第二級毒品甲基安非他命壹包（包裝重零點貳伍公克，驗餘淨重零點零
伍公克）、玻璃球吸食器壹個、斜削吸管壹支均沒收銷燬之。應執行有期徒刑壹年伍
月，扣案之第二級毒品甲基安非他命壹包（包裝重零點貳伍公克，驗餘淨重零點零伍
公克）、玻璃球吸食器壹個、斜削吸管壹支均沒收銷燬之。
    事  實
一、甲○○前因施用第二級毒品案件，經本院以八十七年毒聲字第五四六號裁定送觀
    察勒戒後，認有繼續施用毒品之傾向，經本院以八十七年度毒聲字第六四三號裁
    定令入戒治處所施以強制戒治，嗣因交付保護管束期滿，視為強制戒治期滿，由
    臺灣嘉義地方法院檢察署檢察官於八十九年三月七日以八十九年度戒毒偵字第五
    九號不起訴處分確定。復因施用第一級及第二級毒品案件，經臺灣嘉義地方法院
    檢察署檢察官署檢察官聲請強制戒治及聲請簡易處刑判決並提起公訴，由台灣嘉
    義地方法院裁定令入戒治處所施以強制戒治，並分別以八十九年度易字第六三八
    號判處有期徒刑四月，如易科罰金，以三百元折算一日，及以九十年度訴字第五
    五號判處有期徒刑七月確定，均尚未執行。詎仍於強制戒治期滿後，基於概括之
    犯意，自民國九十年六月初某日起，至同年八月一日止，在嘉義市○○街一七號
    六樓八室，連續施用第一級毒品海洛因及第二級毒品安非他命多次，嗣於九十年
    八月一日晚上七時二十分許，為警於上址查獲。並扣得第二級毒品甲基安非他命
    壹包（包裝重零點貳伍公克，驗餘淨重零點零伍公克）及專供施用毒品甲基安非
    他命所用之玻璃球吸食器壹個、斜削吸管壹支。
二、案經嘉義市警察局第二分局報請臺灣嘉義地方法院檢察署檢察官偵查起訴。
    理  由
一、右揭事實，業據被告於偵審中供承不諱，核與證人乙○○所證相符，其尿液經檢
    驗結果，確有甲基安非他命及嗎啡之陽性反應並有嘉義市衛生局尿水中麻醉藥品
    委託檢驗報告書一份暨法務部調查局九十年九月二十一日（九０）陸（一）字第
    九００六四一一二號檢驗檢驗通知書一件附卷可稽，而被查獲之結晶經檢驗結果
    確係毒品甲基安非他命，包裝重零點貳伍公克，驗餘淨重零點零伍公克，復有法
    務部調查局九十年十一月六日（九０）陸（一）字第九００七００六六號檢驗檢
    驗通知書一件附卷可按，又被告前因施用第二級毒品案件，經本院以八十七年毒
    聲字第五四六號裁定送觀察勒戒後，認有繼續施用毒品之傾向，經本院以八十七
    年度毒聲字第六四三號裁定令入戒治處所施以強制戒治，嗣因交付保護管束期滿
    ，視為強制戒治期滿，由臺灣嘉義地方法院檢察署檢察官於八十九年三月七日以
    八十九年度戒毒偵字第五九號不起訴處分確定，有臺灣高等法院被告全國前案紀
    錄表、本院九十年度毒聲字第七八六號裁定、臺灣嘉義地方法院檢察署八十九年
    度戒偵字第五九號不起訴處分書、臺灣嘉義地方法院檢察署刑案資料查註紀錄表
    各一件在卷可稽，事證明確，被告犯行洵堪認定。
二、按海洛因、甲基安非他命分屬毒品危害防制條例第二條第二項第一款法條明定之
    第一級毒品與第二款經主管機關公告所定相類於安非他命之第二級毒品，被告多
    次施用第一級毒品海洛因、第二級毒品甲基安非他命，核其所為，係分別犯該條
    例第十條第一項、第二項之罪。被告施用第一級、第二級毒品前後持有第一級、
    第二級毒品之低度行為，應分別為施用第一級、第二級毒品之高度行為所吸收，
    不另論罪。被告先後施用第一級、第二級毒品行為，均時間緊接、犯罪構成要件
    相同，顯皆係基於概括犯意為之，均應依刑法第五十六條連續犯規定各論以一罪
    ，並加重其刑。被告所犯上開二罪，罪名互異，犯意各別，應分論併罰。爰審酌
    被告前曾施用毒品，未思悔改，缺乏禁絕毒害決心，惟施用毒品犯行係戕害自身
    健康，尚未危害他人，偵審中尚能坦承犯行，態度良好及其他一切情狀，分別量
    處如主文所示之刑，並定其應執行之刑，以資懲儆。
三、扣案之第二級毒品甲基安非他命一包（包裝重零點貳伍公克，驗餘淨重零點零伍
    公克）係屬第二級毒品，已如前述，玻璃球吸食器壹個、斜削吸管壹支係專供施
    用毒品甲基安非他命之器具，業據被告供明，均應依毒品危害防制條例第十八條
    第一項前段規定沒收銷燬之。
四、據上論斷，應依刑事訴訟法第二百九十九條第一項前段，毒品危害防制條例第十
    條第一項、第二項、第十八條第一項前段，刑法第十一條前段、第五十六條、第
    五十一條第五款判決如主文。
本案經檢察官朱介斌到庭執行職務
中    華    民    國    九    十    年    十    二    月    二  十  七  日
                                      臺灣嘉義地方法院刑事第三庭
                                          法  官  沈  福  財
右正本證明與原本無異。
如不服本判決，應於判決送達後十日內向本院提出上訴狀( 應附繕本 )。
中    華    民    國    九    十    年    十    二    月    二  十  七  日
                                          書記官  黃  郁  萍
附錄本案論罪科刑法條全文：
毒品危害防制條例第十條
施用第一級毒品者，處六月以上五年以下有期徒刑。
施用第二級毒品者，處三年以下有期徒刑。


司法院資訊處製作；財團法人民間司法改革基金會備份。
